臺灣彰化地方法院刑事判決
111年度易字第845號
公  訴  人  臺灣彰化地方檢察署檢察官
被      告  葉淑華


上列被告因加重竊盜案件，經檢察官提起公訴（111年度調偵字
第492號），本院判決如下：
    主  文
葉淑華犯侵入住宅竊盜罪，處有期徒刑陸月，如易科罰金，以新
臺幣壹仟元折算壹日。未扣案之犯罪所得新臺幣柒仟柒佰元沒收
，於全部或一部不能沒收或不宜執行沒收時，追徵其價額。
    犯罪事實
一、葉淑華意圖為自己不法之所有，基於竊盜之犯意，於民國11
    0年11月9日0時46分許，至楊慧琪位於彰化縣○○鎮○○○巷00號
    租屋處，開啟該處大門後，侵入其內至楊慧琪2樓房間，徒
    手竊取楊慧琪放在皮夾內之現金新臺幣（下同）7,700元得
    手。 
二、案經楊慧琪訴由彰化縣警察局鹿港分局報告臺灣彰化地方檢
    察署檢察官偵查起訴。
　　理  由
一、按「被告以外之人於審判外之陳述，雖不符前4條之規定，
    而經當事人於審判程序同意作為證據，法院審酌該言詞陳述
    或書面陳述作成時之情況，認為適當者，亦得為證據。」，
    刑事訴訟法第159條之5第1項定有明文。查證人即告訴人楊
    慧琪、證人留振興於警詢之證述，雖屬審判外之陳述，然檢
    察官、被告葉淑華均同意具有證據能力，本院審酌上開證據
    均非屬違法取得之證據，復經本院於審判期日就上開證據進
    行調查、辯論，依法具有證據能力，合先敘明。
二、訊據被告固坦承於上開時間，進入告訴人上址租屋處，惟矢
    口否認有何竊盜犯行，辯稱：我只有進到1樓，我要找告訴
    人的先生，我要叫告訴人先生到我家把告訴人帶回去，我去
    沒有看到告訴人先生，我在裡面待約2、3分鐘而已，我知道
    告訴人跟她先生是住在2樓，我在1樓看2樓沒有開燈，我就
    沒有上去，我在1樓抽菸，在加油站內我手持的藍色物品是
    紙，不是錢，告訴人住處進出的人很多云云。
三、經查：
  ㈠前揭告訴人遭竊現金7,700元之事實，迭據其於警詢中證稱：
    我於110年11月9日2時20分，在彰化縣○○鎮○○○巷00號2樓房
    間，發現我放在皮夾內之現金遭竊，我回到家發現皮夾被打
    開，我於110年11月8日22時30分許，將皮夾放在2樓房間後
    ，我人出門去找朋友，後於23時30分許，我請朋友騎機車載
    我回來拿外套，那時我沒有注意我皮夾有沒有被翻動，我又
    出門，直到110年11月9日2時20分我要回家拿錢給我朋友時
    ，發現皮夾的現金遭竊，住處大門沒有鎖，竊嫌應該是從大
    門進入…我23時22分許出門是要去找阿華等語（見66號卷第1
    7、18、22頁）；於偵訊中證稱：（問：你怎會知道被偷7,7
    00元？）案發當時我剛出院，從秀傳醫院出院，我先生給我
    1萬多元，付完住院費用及車錢還剩7,700元等語（見66號卷
    第83、84頁）明確，且告訴人於110年11月8日自秀傳醫院出
    院乙節，亦有卷附該院111年4月20日函檢附之出院病歷摘要
    可稽（見66號卷第97、98頁），另上開告訴人所陳述其當晚
    進出租屋處之情節，亦與本院勘驗現場監視器畫面結果相符
    ，有勘驗筆錄及畫面翻拍照片（見本院卷第85、167至185頁
    ）可佐，此部分事實，應可認定。　
  ㈡被告於110年11月9日0時46分48秒許，進入告訴人上址租屋處
    ，至同日0時48分59秒離開租屋處等情，為被告所自承（見
    本院卷第86頁），且經本院勘驗現場監視器畫面無誤，製有
    勘驗筆錄及畫面翻拍照片可稽（見本院卷第85、187至197頁
    ），此部分事實，亦可認定。又被告離開告訴人租屋處後，
    隨即於同日0時50分49秒（監視器時間較實際時間慢24分，
    此觀諸偵卷畫面翻拍照片註記可明-見66號卷第51至55頁）
    騎乘機車至加油站加油，此經被告供述在卷（見66號卷第13
    頁），且被告騎乘機車至加油站後，在加油站人員尚未到其
    機車邊為其加油前，被告停好機車後，隨即左手自其上衣左
    側拿出一疊紙鈔，可見深藍色及紅色鈔票，被告並有點、整
    理左手所持紙鈔之動作等情，亦經本院勘驗加油站內監視器
    畫面無誤，製有勘驗筆錄及畫面翻拍照片可憑（見本院卷第
    84、93至141頁），被告在未完成加油而尚無需付錢時，即
    自口袋取出一疊紙鈔，且有點數、整理之動作，此情顯與原
    即知悉所持有紙鈔數額者可能之表現迥異，再佐以被告辯稱
    ：在加油站時，我身上只有5、6百元云云（見本院卷第89頁
    ），顯與前揭本院勘驗結果不符，益徵被告當時自口袋內取
    出之紙鈔，確係其甫於2至4分鐘前，自告訴人租屋處竊取之
    現金甚明。
  ㈢被告雖辯稱上情，然：⒈就被告於上開時間，進入告訴人租屋
    處之原因，被告於警詢中係辯稱：我當時進入屋內與告訴人
    的丈夫交談，並抽完1支菸後就離開，我叫告訴人丈夫過來
    吃飯，告訴人丈夫告訴我他吃不下，我就離開了云云(見66
    號卷第12、13頁)，而告訴人配偶留振興於警詢中則證稱：1
    10年11月8日22時許至9日1時許，我在朋友家打電動，沒有
    在家等語(見66號卷第38頁)，可知被告前後所辯南轅北轍，
    且就有無在告訴人租屋處看見告訴人配偶乙節，前後陳述迥
    異，所辯在告訴人租屋處與告訴人配偶交談乙節，亦與告訴
    人配偶留振興證述不符，被告所辯，實無可採。⒉被告在加
    油站內手中所持係紙鈔乙節，業經本院勘驗明確，已如前述
    ，且被告於警詢中，就警詢問其在加油站消費時，自口袋中
    取出之物係新臺幣紙鈔乙節，亦為肯認之陳述(見66號卷第1
    3、14頁)，被告事後於本院改稱該藍色物品是紙張，不是紙
    鈔云云，洵無可採。⒊告訴人於110年11月8日22時30分許，
    將皮夾放在2樓房間後，至110年11月9日0時48分59秒被告離
    開告訴人租屋處期間，除被告及告訴人外，並無其他人進出
    告訴人租屋處，此經本院勘驗現場監視器畫面無誤，有勘驗
    筆錄可佐(見本院卷第85、86頁)，被告辯稱：進出告訴人住
    處的人很多云云，亦無從為有利被告之認定。
  ㈣綜上，被告前揭犯行，已可認定。本案事證明確，應依法論
    科。
四、論罪科刑及沒收
　㈠核被告所為，係犯刑法第321條第1項第1款之侵入住宅竊盜罪
    。
　㈡爰以行為人之責任為基礎，審酌被告不思以正途獲取財物，
    貪圖不法利益，竊取告訴人之財物，任意侵害他人財產法益
    ，欠缺法治觀念，所為應予非難，並兼衡其所竊取財物之價
    值，暨被告自陳係國小肄業學歷，現無工作，經濟來源係配
    偶提供，有2小孩均已成年，與配偶同住之智識程度、家庭
    生活狀況等一切情狀，量處如主文所示之刑，並諭知易科罰
    金之折算標準。
　㈢被告竊取之7,700元，為其犯罪所得，且未發還被害人，應依
    刑法第38條之1第1項前段、第3項規定，宣告沒收，於全部
    或一部不能沒收或不宜執行沒收時，追徵其價額。
五、依刑事訴訟法第299條第1項前段，判決如主文。
本案經檢察官何昇昀提起公訴，檢察官鄭積揚到庭執行職務。
中　  華　　民　　國 　 111 　 年　  11  　月  　21   日
                  刑事第八庭   法  官  蘇品樺
以上正本證明與原本無異。
如不服本判決應於收受送達後20日內向本院提出上訴書狀，並應
敘述具體理由；其未敘述上訴理由者，應於上訴期間屆滿後20日
內向本院補提理由書（均須按他造當事人之人數附繕本）「切勿
逕送上級法院」。
告訴人或被害人對於判決如有不服具備理由請求檢察官上訴者，
其上訴期間之計算係以檢察官收受判決正本之日期為準。
中　  華　　民　　國 　 111 　 年　  11  　月  　21   日
                               書記官  王惠嬌
　　　　　　　　　　 
附錄論罪科刑法條
中華民國刑法第321條
犯前條第1項、第2項之罪而有下列情形之一者，處6月以上5年以
下有期徒刑，得併科50萬元以下罰金：
一、侵入住宅或有人居住之建築物、船艦或隱匿其內而犯之。
二、毀越門窗、牆垣或其他安全設備而犯之。
三、攜帶兇器而犯之。
四、結夥三人以上而犯之。
五、乘火災、水災或其他災害之際而犯之。
六、在車站、港埠、航空站或其他供水、陸、空公眾運輸之舟、
     車、航空機內而犯之。
前項之未遂犯罰之。